【裁判字號】    97,簡上,181
【裁判日期】    970812
【裁判案由】    竊盜
【裁判全文】
臺灣彰化地方法院刑事判決             97年度簡上字第171號
                                     97年度簡上字第181號
上  訴  人
即  被  告  乙○○
            甲○○
上列上訴人因竊盜案件，不服本院九十七年度斗簡字第三０六號
、第三三四號中華民國九十七年五月十四日及九十七年五月二十
九日第一審簡易判決（原檢察官聲請簡易判決處刑案號：九十七
年度偵字第二一三六號、第三六八五號），本院管轄第二審合議
庭合併辯護合併判決如下：
    主文
上訴均駁回。
甲○○緩刑貳年。
乙○○應執行有期徒刑玖月，緩刑參年。
    事實及理由
一、本案經本院審理結果，認本院九十六年度斗簡字第三０六號
    、第三三四號第一審判決認事用法及量刑，均無不當，應予
    維持，並引用第一審判決書記載之事實、證據及理由（如附
    件一、二，惟該二刑事簡易判決主文欄第二項「各一支」之
    記載均應更正為「各壹支」）。
二、本件上訴人即被告乙○○（以下簡稱被告乙○○）上訴意旨
    略以：我是從九十六年十月份開始從事資源回收，我是看別
    人在那裡撿東西，所以跟著別人撿，請求鈞院從輕量刑，並
    諭知緩刑予被告自新的機會等語；上訴人即被告甲○○（以
    下簡稱被告甲○○）上訴意旨略以：當時是乙○○說有一廢
    工廠裡面有很多鐵製的病床，可以拿去賣，當時我一直問乙
    ○○這真的可以拿嗎？他再三的保證說那是沒人的廢工廠，
    我是在不知情的情形下拿白鐵製病床，我並不知道那是別人
    還要的東西，請求鈞院撤銷原判決等語。
三、訊據被告乙○○、甲○○雖均坦承拿取被害人之白鐵製病床
    ，惟均矢口否認有意圖為自己不法所有之犯意，辯稱：我是
    看別人在那處廢工廠撿東西，所以跟著別人撿，我並不知道
    那是別人還要的東西云云。惟查，證人即被害人建元醫院總
    務賴培楨證稱：建元醫院將多餘的病床約二十床（現價值新
    台幣一萬元）存放在彰化縣北斗鎮○○路八一一號後方倉庫
    ，並當作儲備用途，存放病床之倉庫有用鐵鍊將入口圍起來
    ，存放病床的倉庫也有用鎖鎖住，這些病床都是可以再使用
    的，前門我確定有上鎖，後門僅為一般的喇叭鎖等語，且依
    卷內白鐵製病床存放地點之照片以觀，該存放地點係以石綿
    瓦所搭蓋，倉庫也有門，倉庫內均存放床及鐵櫃等物，入口
    處並以鐵鍊圍住，且白鐵製之物品縱使該物已不堪使用，惟
    每公斤亦有一定之回收價格，故一般人當不致於誤認該處所
    存放之白鐵製病床為他人所棄置不要之物，且被告二人竊取
    白鐵病床係要拿到資源回收場販賣，足認被告二人有意圖為
    自己不法所有之意圖，並有證人金旺資源回收場負責人李雲
    之證言、贓物認領保管單一份、照片十八幀在卷可稽，此外
    復有螺絲起子、鐵鎚、扳手、鑿子及鉗子各一支扣案可資佐
    證，是以本件被告二人乙○○、甲○○二人竊盜犯行均堪認
    定。核被告乙○○、甲○○二人所為，均係犯刑法第三百二
    十一條第一項第三款之攜帶兇器竊盜罪。被告乙○○、甲○
    ○二人就九十七年二月二十九日之竊盜犯行有犯意聯絡及行
    為分擔，為共同正犯。原審以被告竊盜犯行事證明確，並審
    酌被告犯罪之動機、所生於被害人之損害及其犯後坦承犯行
    之態度等一切情狀，據以論罪科刑，判處被告乙○○有期徒
    刑六月、六月，判處被告甲○○有期徒刑六月，並均依刑法
    第四十一條第一項前段之規定諭知易科罰金之折算標準，並
    將被告乙○○所有作案用之螺絲起子、鐵鎚、扳手、鑿子及
    鉗子各一支諭知沒收及將被告甲○○因犯罪所分得之新臺幣
    一千元諭知沒收，核無不當，上訴人指摘原判決不當，聲請
    撤銷原判決，為無理由，均應駁回其上訴，並將被告乙○○
    二案所宣告之刑度定其應執行刑如主文第二項所示。本件被
    告乙○○、甲○○二人前均未曾因故意犯罪受有期徒刑以上
    刑之宣告，此有臺灣彰化地方法院檢察署刑案資料查註紀錄
    表及臺灣高等法院被告前案紀錄表各二份在卷可考，且被告
    乙○○、甲○○已分別與被害人調解成立，並賠償被害人之
    損失，此有調解程序筆錄二份在卷可稽，被告二人因一時失
    慮，致罹刑典，經此偵審程序與論罪科刑之教訓後，當知所
    警惕，而無再犯之虞，本院認所宣告之刑，以暫不執行為適
    當，爰均依刑法第七十四條第一項第一款，就被告乙○○部
    分宣告緩刑三年，就被告甲○○部分宣告緩刑二年，以啟自
    新。
據上論斷，應依刑事訴訟法第四百五十五條之一第一項、第三項
、第三百六十八條、第三百七十三條，刑法第五十一條第五款、
第七十四條第一項第一款，判決如主文。
本件經檢察官張聖傳到庭執行職務。
中    華    民    國    97    年    8     月    12    日
                        臺灣彰化地方法院刑事第二庭
                            審判長法官   石馨文
                            法      官   黃齡玉
                            法      官   尚安雅
以上正本證明與原本無異。
本件不得上訴。
中    華    民    國    97    年    8     月    13    日
                            書  記  官   洪年慶


司法院資訊處製作；財團法人民間司法改革基金會備份。
